【裁判字號】    90,易,1691
【裁判日期】    901205
【裁判案由】    偽造文書
【裁判全文】
臺灣彰化地方法院刑事判決                          九十年度易字第一六九一號
    公  訴  人  臺灣彰化地方法院檢察署檢察官
    被      告  丙○○
右列被告因偽造文書案件，經檢察官提起公訴（九十年度偵緝字第二八八號），本院
判決如左：
    主  文
丙○○共同變造關於能力之證書，足以生損害於公眾及他人，累犯，處有期徒刑伍月
，如易科罰金，以佰元折算壹日。
    事  實
一、丙○○於前因違反麻藥管理條例案件，經本院判處有期徒刑七月確定，於民國八
    十八年五月二十五日執行完畢，仍不知悔改。其於八十五年間某日，在彰化縣地
    區，向不知情之乙○○借得張女所有之汽車駕駛執照一張後，竟與潘淑芬（業經
    本院判處有期徒刑五月確定）基於共同犯意之聯絡，於八十六年六月某日，在彰
    化縣彰化市○○路某ＫＴＶ內，由其向潘淑芬收取新台幣（下同）三萬元之代價
    及八張照片（戴眼鏡及未戴眼鏡各四張）後，在不詳處所，以將潘淑芬相片換貼
    在上開陳美津之駕駛執照方式，變造上開駕駛執照，後於彰化縣彰化市某處交予
    潘淑芬，足以生損害於陳美津及監理機關管理之正確性。嗣於八十七年五月十一
    日十二時許，潘淑芬在彰化縣彰化市○○路九四號因另案受警查獲，後經潘女以
    偽造文書罪名獲起訴，於本院審理中，始供出上情。
二、案經臺灣彰化地方法院檢察署檢察官自動檢舉偵查起訴。
    理  由
一、訊據被告丙○○矢口否認涉有偽造文書之犯行，並辯稱：伊固借用乙○○之駕駛
    執照，惟伊並沒有幫潘淑芬偽造駕駛執照，且伊亦在酒店見潘淑芬，對之並不認
    識，是潘淑芬之行為與伊無關云云。右揭事實，業據共同被告潘淑芬於本院八十
    九年易緝字第四五號偽造文書案件審理中，供述甚明，且證人乙○○於偵查中亦
    結證：「我的駕駛執照借給丙○○」等語。以被告丙○○之供述觀之，被告丙○
    ○既確向證人乙○○借得上開汽車駕駛執照，是共同被告潘淑芬取得該駕駛執照
    必係來自被告丙○○之交付，而被告丙○○竟辯之與其無關，顯見其為求脫罪，
    不惜捏詞以對。此外，復有變造之駕駛執照一紙在卷可證。綜上，被告所辯，顯
    不足採信。罪證明確，被告丙○○之犯行，洵堪認定。
二、核被告丙○○所為，係犯刑法第二百十二條之變造特種文書罪。其與共同被告潘
    淑芬間，就前開犯行，有犯意聯絡及行為分擔，為共同正犯。被告於前因違反麻
    藥管理條例案件，經本院判處有期徒刑七月確定，於八十八年五月二十五日執行
    完畢，有臺灣彰化地方法院檢察署刑案資料查註紀錄表在卷可稽，其於五年內再
    犯有期徒刑以上之罪，為累犯，應依法加重其刑。爰審酌被告之素行、犯罪目的
    、手段、方法、所生之危害及犯罪後之態度等一切情狀，量處如主文所示之刑，
    並諭知易科罰金之折算標準。
據上論斷，應依刑事訴訟法第二百九十九條第一項前段，刑法第二十八條、第二百十
二條、第四十七條，第四十一條、罰金罰鍰提高標準條例第一條前段、第二條前段，
判決如主文。
本案經檢察官甲○○到庭執行職務。
中    華    民    國      九十     年       十二      月      五        日
                                  台灣彰化地方法院刑事第一庭
                                      法      官  洪  志  賢
右正本證明與原本無異。
如不服本判決，應於判決送達後十日內，向本院提出上訴狀（須附繕本）。
告訴人或被害人對於判決如有不服具備理由請求檢察官上訴者，其上訴期間之計算係
以檢察官收受判決正本之日期為準。
                                      法院書記官  洪  年  慶
中      華      民      國      九十        年    十二    月     十     日
刑法第二百十二條
偽造、變造護照、旅券、免許證、特許證及關於品行、能力、服務或其他相類之證書
、介紹書，足以生損害於公眾或他人者，處一年以下有期徒刑，拘役或三百元以下罰
金。


司法院資訊處製作；財團法人民間司法改革基金會備份。
